【裁判字號】    98,上訴,2284
【裁判日期】    981104
【裁判案由】    毒品危害防制條例
【裁判全文】
臺灣高等法院臺中分院刑事判決        98年度上訴字第2284號
上  訴  人
即  被  告  甲○○
上列上訴人因違反毒品危害防制條例案件，不服臺灣彰化地方法
院98年度訴字第1318號中華民國98年8月31日第一審判決（起訴
案號：臺灣彰化地方法院檢察署98年度毒偵字第1241號），提起
上訴，本院判決如下：
    主  文
上訴駁回。
    理  由
一、按「依刑事訴訟法第350條、第361條、第362條、第367條規
    定，不服地方法院之第一審判決而上訴者，須提出上訴書狀
    ，並應敘述具體理由，為上訴必備之程式；其所提出之書狀
    未敘述上訴理由，或僅曾以言詞陳述上訴理由者，均應於上
    訴期間屆滿後20日內補提理由書於第一審法院。第一審法院
    經形式審查，認逾期未補提上訴理由者，應定期間先命補正
    ；逾期未補正者，為上訴不合法律上之程式，應以裁定駁回
    。倘已提出上訴理由，但所提非屬具體理由者，則由第二審
    法院以上訴不合法律上之程式，判決駁回。而所謂具體理由
    ，必係依據卷內既有訴訟資料或提出新事證，指摘或表明第
    一審判決有何採證認事、用法或量刑等足以影響判決本旨之
    不當或違法，而構成應予撤銷之具體事由，始克當之（例如
    ：依憑證據法則具體指出所採證據何以不具證據能力，或依
    憑卷證資料，明確指出所為證據證明力之判斷如何違背經驗
    、論理法則）；倘僅泛言原判決認定事實錯誤、違背法令、
    量刑失之過重或輕縱，而未依上揭意旨指出具體事由，或形
    式上雖已指出具體事由，然該事由縱使屬實，亦不足以認為
    原判決有何不當或違法者（例如：對不具有調查必要性之證
    據，法院未依聲請調查亦未說明理由，或援用證據不當，但
    除去該證據仍應為同一事實之認定），皆難謂係具體理由，
    俾與第二審上訴制度旨在請求第二審法院撤銷、變更第一審
    不當或違法之判決，以實現個案救濟之立法目的相契合，並
    節制濫行上訴」， 最高法院97年台上字第892號判決可資參
    照。
二、本件原審判決認上訴人即被告（下稱被告）甲○○犯施用第
    一級毒品罪，累犯，處有期徒刑8月，被告不服，於98年9月
    14日提起上訴，其上訴意旨略以：被告甲○○之大哥柯嘉進
    於98年7月9日因重要器官失去功能，喪失工作能力，常回診
    就醫、住院，父親柯太平年紀已大，身體欠安，無工作，現
    在家照顧大哥，全家經濟全靠家母陳美嬌和被告維持過活，
    被告為單親爸爸，尚須扶養、照顧一兒子上下學及生活三餐
    ，被告本人深感悔悟，經家人勸導，前往彰化縣鹿港鎮鹿東
    醫院定期接受美沙冬替代療法治療，治療完去工作賺錢養家
    ，爰請撤銷原判決，更為無罪、較輕、緩刑之判決等語，然
    就第一審判決究竟有何具體事由，致判決不當或違法，並無
    一語涉及。且被告之前已有多次施用毒品前科，有臺灣高等
    法院被告前案紀錄表附卷可稽，竟猶不知戒絕，再施用毒品
    不輟（被告於犯本案之後復於98年6月25日再次施用第一級
    毒品，經臺灣彰化地方法院於98年9月30日以98年度訴字第
    1528號判處有期徒刑8月在案），無視於毒品對於自身健康
    之戕害及國家對於杜絕毒品犯罪之禁令，原審量處其有期徒
    刑8月，已屬從輕。上訴意旨所指其個人家庭狀況即便屬實
    ，亦難認係具體理由而得認原審量刑有何不當。本案被告所
    提非屬得上訴第二審之具體理由，依上揭說明，被告之第二
    審上訴不合法律上程式，應予駁回。爰依刑事訴訟第367條
    前段、第372條，不經言詞辯論，判決如主文。
中    華    民    國    98    年    11    月    4     日
            刑事第十庭  審判長法  官  林  照  明
                              法  官  林  欽  章
                              法  官  郭  瑞  祥
以上正本證明與原本無異。
如不服本判決應於收受送達後十日內向本院提出上訴書狀，其未
敘述上訴之理由者，並得於提起上訴後十日內向本院補提理由書
（均須按他造當事人之人數附繕本）「切勿逕送上級法院」。
                              書記官  李  妍  嬅
中    華    民    國    98    年    11    月    4     日


司法院資訊處製作；財團法人民間司法改革基金會備份。
